臺灣高等法院臺中分院刑事裁定
111年度聲再字第124號
再審聲請人  
即受判決人  李興軍
上列再審聲請人因傷害案件，對於本院110年度上易字第747號中
華民國110年10月27日第二審確定判決（第一審案號：臺灣臺中
地方法院109年度易字第1464號，起訴案號：臺灣臺中地方檢察
署108年度偵字第10124號），暨本院111年度聲再字第42號中華
民國111年4月29日第二審刑事確定裁定，聲請再審，本院裁定如
下：
    主  文
再審之聲請駁回。
    理  由
一、本件聲請再審意旨如附件，併詳參本院卷附「民國111年5月
    25日訊問筆錄」。
二、按再審係對「確定判決」認定事實錯誤而設之救濟程序，應
    以有罪、無罪、免訴或不受理之確定判決為聲請再審之客體
    ，方為適法，又再審係對於實體上之確定判決聲請救濟之方
    法，對於裁定，要無再審之可言，此見刑事訴訟法第420條
    、第421條、第422條之規定可明；復按法院認為聲請再審之
    程序違背規定者，應以裁定駁回之，刑事訴訟法第433條前
    段亦有明文。是裁定既非得以提出再審之客體，則針對裁定
    聲請再審，即非合法，應依法駁回其聲請。查，本件再審聲
    請人即受裁定人李興軍（下稱聲請人）於民國111年5月9日
    向本院提出之書狀狀首記載：「對臺中高分院111年度聲再
    字第42號刑事裁定提出再審申請」，並檢附本院111年度聲
    再字第42號刑事裁定影本為據。惟得聲請再審者，以確定之
    實體判決為限，上開裁定既非確定之實體判決，揆諸前揭說
    明，其此部分聲請再審之程序違背規定而不合法且無可補正
    ，應予駁回。
三、次刑事訴訟法第420條第1項第4款所稱原判決所憑之通常法
    院或特別法院之裁判已經確定裁判變更者，係指原判決憑據
    通常法院或特別法院之另一裁判，為認定事實之基礎而諭知
    有罪之判決後，其所憑之該一其他裁判，業經確定裁判變更
    者而言。如非原判決所憑之裁判即與原判決無涉，不得據以
    對原判決聲請再審（最高法院86年度台抗字第394號、108年
    度台抗字第1374號裁定意旨）。又不得上訴於第三審法院之
    案件，其經第二審確定之有罪判決，就足生影響於判決之重
    要證據漏未審酌為理由而聲請再審者，應於判決送達後20日
    內為之；法院認為聲請再審之程序違背規定者，應以裁定駁
    回之，刑事訴訟法第421條、第424條、第433條定有明文。
    經查：
　㈠聲請人因公然侮辱、傷害等案件，經本院110年度上易字第74
    7號駁回上訴確定等情，有臺灣高等法院被告前案紀錄表在
    卷可稽。而聲請人所犯之刑法第309條公然侮辱罪、修正前
    刑法第277條第1項傷害罪，依刑事訴訟法第376條第1項第1
    款規定，屬於不得上訴第三審法院之案件。再審聲請人依刑
    事訴訟法第421條規定，因重要證據漏未審酌而聲請再審，
    依同法第424條規定，自應於送達判決後20日內為之，始為
    合法。而經本院依職權調閱上開案件電子卷宗，本院上開確
    定判決正本，已於110年11月1日合法送達聲請人住所，因未
    獲會晤本人，已將文書交與有辨別事理能力之受僱人收受，
    有本院送達證書回執影本在卷可參。是前述聲請再審之法定
    期間，應自原確定判決正本送達翌日即110年11月2日起算20
    日，被告之住所地係在臺中市○區無需加計在途期間，因末
    日為例假日，故順延至110年11月22日即已屆滿，然再審聲
    請人遲至111年5月9日始聲請再審，有刑事聲請再審狀上收
    狀章可憑，則聲請人依刑事訴訟法第421條聲請再審部分，
    顯已逾法定期間，且無從補正，此部分聲請再審之程序違背
    規定，應予駁回。
　㈡原確定判決認聲請人確犯刑法第309條第1項之公然侮辱罪及
    修正前刑法第277條第1項之傷害罪，係依聲請人、告訴人許
    ○○、陳○○之陳述、證人即在場之同社區住戶黃○○、吳○○、江
    賴○○及黃○○之證述、員警職務報告、案發現場照片、告訴人
    陳○○及聲請人受傷照片、衛生福利部臺中醫院診斷證明書、
    聲請人眼鏡毀損照片、現場照片等卷內各項證據資料，本於
    調查所得心證，分別定其取捨，就聲請人所辯各節何以不足
    採取，並依憑卷內證據資料，於理由內逐一詳為指駁說明。
    其論斷皆為法院職權之適當行使，且俱與卷證相符，亦無悖
    於經驗法則或論理法則之情事，有上開判決書在卷可按，並
    經本院調取上開電子卷宗核閱無訛。是原確定判決顯非以11
    0年度聲再字第346號裁定、111年度聲再字第42號裁定作為
    認定事實之基礎而諭知聲請人有罪之判決。從而，聲請人以
    110年度聲再字第346號裁定書、111年度聲再字第42號裁定
    書，裁判已有變更，依刑事訴訟法第420條第1項第4款規定
    「原判決所憑之通常法院或特別法院之裁判已經確定裁判變
    更」聲請再審部分，核與該條款規定之再審要件不相符合，
    應予駁回。
四、綜上所述，聲請意旨所據或係非得聲請再審之實體裁定，或
    係已逾法定再審期間無從補正，其聲請再審之程序違背規定
    ；或係與刑事訴訟法第420條第1項第4款規定之再審要件不
    符，其再審之聲請為無理由。故本件再審聲請為一部無理由
    ，一部不合法，應予駁回。
據上論斷，應依刑事訴訟法第433條、第434條第1項，裁定如主
文。
中　　華　　民　　國　　111 　年　　5 　　月　　30　　日
            刑事第九庭　  審判長法　官　紀  文  勝
                                法　官　賴  妙  雲
                                法　官　姚　勳　昌
以上正本證明與原本無異。                   
不得抗告。
                                書記官  溫  尹  明
中　　華　　民　　國　　111 　年　　5 　　月　　30　　日